# 工程质保金不再支付冲减固定资产或者计入营业外收入？

提问人：bearsissi 时间：2021-11-25 15:28:53
陈老师，您好！我司是制造业，几年前厂房工程建设完毕已结转至固定资产，因我司对工程施工不满意，我司请其他工程公司维修多次，合同款的5%一直未支付，年初双方诉讼，双方就合同款的4%扣除我方的维修费用后支付给了施工方，现就1%部分，双方达成一致，不再偿付。我有以下疑问：
①合同款4%扣除维修费用后，我司冲减固定资产原值，账务处理是否正确？
②合同款1%，我司不再支付，是继续冲减固定资产原值，或者应付账款作为不再支付的款项计入营业外收入？
求老师指点，谢谢！

回答人：chenyiwei
1 、合同款4%扣除维修费用后，我司冲减固定资产原值，账务处理基本合理。
2 、无需支付的1%应冲减固定资产原值。